臺灣高等法院民事裁定
109年度上字第763號
上  訴  人  聯虹營造有限公司

法定代理人  吳晶晶  
被 上訴 人  吳龍潭  
            邱金順  

上列當事人間分配表異議之訴事件，上訴人對於中華民國111年5
月3日本院109年度上字第763號判決提起上訴，本院裁定如下： 
    主  文
上訴人應於本裁定正本送達翌日起柒日內，補正委任律師或具律
師資格之關係人為訴訟代理人之委任狀，並繳納第三審裁判費新
臺幣伍萬玖仟肆佰壹拾伍元，逾期即駁回上訴。
    理  由
按提起第三審上訴，應依民事訴訟法第77條之16第1項規定繳納
  裁判費，此為法定必須具備之程式。次按「對於第二審判決上
  訴，上訴人應委任律師為訴訟代理人。但上訴人或其法定代理
  人具有律師資格者，不在此限。上訴人之配偶、三親等內之血
  親、二親等內之姻親，或上訴人為法人、中央或地方機關時，
  其所屬專任人員具有律師資格並經法院認為適當者，亦得為第
  三審訴訟代理人。第一項但書及第二項情形，應於提起上訴或
  委任時釋明之。上訴人未依第一項、第二項規定委任訴訟代理
  人，或雖依第二項委任，法院認為不適當者，第二審法院應定
  期先命補正。逾期未補正亦未依第四百六十六條之二為聲請者
  ，第二審法院應以上訴不合法裁定駁回之」，民事訴訟法第46
  6條之1定有明文。再依民事訴訟法第481條準用同法第442條第
  2項規定，上訴不合程式或有其他不合法之情形而可以補正者
  ，原審法院應定期間命其補正，如不於期間內補正，應以裁定
  駁回之。
經查，上訴人提起本件分配表異議之訴，請求剔除原法院民事
  執行處就原法院104年度司執字第53568號強制執行事件（下稱
  系爭執行事件），於民國108年8月12日製作104年度司執字第5
  3568號之1分配表（下稱系爭分配表）內表二中，被上訴人吳
  龍潭之次序2、3、9、10、11分配金額，及被上訴人邱金順之
  次序5、7、14、15、17分配金額，原審駁回上訴人之請求後，
  上訴人提起第二審上訴，嗣本院判決剔除系爭分配表中超過吳
  龍潭如附表次序2、3、9、10、11「得參與分配之債權原本」
  欄所示之債權原本所獲分配之金額，並駁回其餘上訴，上訴人
  復就敗訴部分提起第三審上訴。查本件上訴人主張應剔除被上
  訴人如附表次序2、3、5、7、9、10、11、14、15、16「得參
  與分配之債權原本」欄所示之債權原本所獲分配之金額後，其
  得增加之如附表次序8、16所示分配額為新臺幣（下同）389萬
  4,888元〔計算式：（7,000,222－3,187,441）＋（150,748－68,6
  41）＝3,894,888，詳見附表〕，是核本件訴訟標的金額為389萬
  4,888元，應徵第三審裁判費5萬9,415元。惟上訴人迄今未據
  繳納，亦未依規定委任律師或具律師資格之關係人為訴訟代理
  人，茲命上訴人於收受本裁定正本送達翌日起7日內補繳裁判
  費及補正律師或具律師資格關係人之委任狀，逾期未補正，即
  駁回其上訴，爰裁定如主文。
中　　華　　民　　國　　111 　年　 　6　　月　  24　　日
                  民事第十一庭  
                      審判長法  官  李慈惠
                            法  官  趙雪瑛
                            法  官  謝永昌
正本係照原本作成。
核定訴訟標的價額部分，如不服裁定得於收受送達後10日內向本
院提出抗告狀，並繳納抗告費新臺幣1千元。
命補繳裁判費及補正委任狀部分不得抗告。
中　　華　　民　　國　　111 　年　　6 　　月　　24　　日
　　　　　　　　　　　　　  書記官  王增華　　　　　　　　　　　　　　
附表：（元以下四捨五入）
次序 債權種類 優先或普通 債權人 得參與分配 之債權原本 分配比率 分配金額 上訴人主張剔除被上訴人之分配 分配比率 分配金額 1 執行費 優先 聯虹營造 有限公司    124,395元 100%   124,395元      124,395元 100%   124,395元 2 執行費 優先 吳龍潭     36,579元 100%    36,579元 - - - 3 執行費 優先 吳龍潭      5,803元 100%     5,803元 - - - 4 執行費 優先 花旗商業銀行股份有限公司      8,017元 100%     8,017元        8,017元 100%     8,017元 5 執行費 優先 邱金順     91,224元 100%    91,224元 - - - 6 執行費 優先 聯虹營造 有限公司      2,809元 100%     2,809元        2,809元 100%     2,809元 7 執行費 優先 邱金順     29,360元 100%    29,360元 - - -         小         計       298,187元     -   298,187元      135,221元     -   135,221元 8 清償債務 普通 聯虹營造 有限公司 16,305,078元 19.5487% 3,187,441元   16,305,078元 42.9327% 7,000,222元 9 清償債務 普通 吳龍潭  4,572,327元 19.5487%   893,833元 - - - 10 程序費用 普通 吳龍潭      1,086元 19.5487%       212元 - - - 11 清償債務 普通 吳龍潭    725,422元 19.5487%   141,811元 - - - 12 清償債務 普通 花旗商業銀行股份有限公司  1,002,006元 19.5487%   195,880元    1,002,006元 42.9327%   430,189元 13 清償債務 普通 震旦開發股份有限公司     69,325元 19.5487%    13,552元       69,325元 42.9327%    29,763元 14 清償債務 普通 邱金順 11,400,000元 19.5487% 2,228,559元 - - - 15 程序費用 普通 邱金順      3,000元 19.5487%       587元 - - - 16 訴訟費用 普通 聯虹營造 有限公司    351,126元 19.5487%    68,641元      351,126元 42.9327%   150,748元 17 清償債務 普通 邱金順  3,670,000元 19.5487%   717,440元 - - -         小         計    38,099,370元     - 7,447,956元   17,727,535元     - 7,610,922元         總         計    38,397,557元     - 7,746,143元   17,862,756元     - 7,746,143元